【裁判字號】    90,訴,1157
【裁判日期】    900920
【裁判案由】    偽造文書
【裁判全文】
臺灣桃園地方法院刑事判決                          九十年度訴字第一一五七號
    公  訴  人  臺灣桃園地方法院檢察署檢察官
    被      告  乙○○
右列被告因偽造文書等案件，經檢察官提起公訴（九十年度偵字第八九三四號），本
院判決如左：
        主  文
乙○○行使偽造私文書，足以生損害於他人，處有期徒刑陸月，如易科罰金，以佰
元折算壹日，緩刑年。偽造於「補領國民身分證申請書」上之「甲○○」署押貳枚
及貼用於「甲○○」名義之國民身分證上之乙○○相片壹張，均沒收之。
        事  實
一、乙○○為求符合酒店服務人員之年齡要求以順利應徵工作，趁寄住在桃園縣楊梅
    鎮○○○街一一三號四樓蔡培元家中之便，竟意圖為自己不法之所有，於民國九
    十年三月間之某日，在上址竊取蔡培元之妻甲○○之駕駛執照一張及印章一枚後
    ，復基於偽造文書之犯意，於九十年三月二十日，到桃園縣楊梅戶政事務所申報
    甲○○之國民身分證遺失，而以甲○○之名義填具「補領國民身分證申請書」，
    並持其上開所竊得之甲○○印章在該申請書上蓋為「甲○○」印文二枚，且在上
    開「補領國民身分證申請書」上偽造「甲○○」署押二枚，再貼上乙○○本人之
    相片一張於「補領國民身分證申請書」上，於完成後，持向上開不知情之戶政事
    務所承辦人員行使，並另交付乙○○本人相片一張以供不知情之戶政事務所承辦
    人員貼用於「甲○○」名義之補發國民身分證上，以申請補發「甲○○」名義之
    國民身分證，致使不知情之承辦公務員，依其申請，將原證遺失之不實事項登載
    於職務上所掌管之公文書上，並以乙○○本人相片，製作「甲○○」名義之國民
    身分證一張，足生損害於甲○○本人。嗣因甲○○前往上開戶政事務所欲辦理其
    他登記事務時發現上情，始報警查獲，並扣得乙○○尚未向戶政事務所領取之上
    述「甲○○」名義之國民身分證一張。
二、案經甲○○訴由桃園縣警察局楊梅分局報請臺灣桃園地方法院檢察署檢察官偵查
    起訴。
        理  由
一、訊據被告乙○○對於右揭事實，坦承不諱，核與告訴人甲○○於警訊中指訴情節
    相符，並有右揭「補領國民身分證申請書」一份及以乙○○相片貼用製作之「甲
    ○○」名義之國民身分證一張扣案足憑，事證明確，被告右揭犯行足堪認定，應
    予依法論科。
二、核被告乙○○右揭所為，係犯刑法第三百二十條第一項竊盜罪、及同法第二百十
    六條、第二百十條之行使偽造私文書罪、第二百十四條之使公務員登載不實罪。
    至被告盜用甲○○印章及偽造甲○○署押之行為，乃僅係屬其偽造私文書之部分
    行為，而其偽造私文書之低度行為，已為其行使偽造私文書之高度行為所吸收，
    均不另論罪。被告上揭所犯之竊盜罪、行使偽造私文書罪及使公務員登載不實罪
    ，三罪之間，有方法、結果之牽連關係，應依刑法第五十五條牽連犯之規定，從
    一重之行使偽造私文書罪處斷。爰審酌被告於犯後坦承犯行，已知悔悟，並參其
    犯罪動機、目的、手段、因犯罪所生之危害及其品性、素行等一切情狀，量處如
    主文所示之刑，同時並諭知易科罰金之折算標準，以資懲儆。末查，被告前未曾
    受有期徒刑以上刑之宣告，此有臺灣高等法院被告全國前案紀錄表在卷可按，被
    告本件所犯，僅係因其一時失慮，致誤觸刑章，然經此次偵、審及科刑之教訓後
    ，當已知警惕，應無再犯之虞，本院認前揭對被告所宣告之刑，應以暫不執行為
    適當，爰併宣告緩刑三年，以啟自新。至被告偽造於右揭「補領國民身分證申請
    書」上之「甲○○」署押二枚，爰依刑法第二百十九條之規定，併予宣告沒收之
    。另由楊梅戶政事務所承辦人員貼用於「甲○○」名義之國民身分證上之乙○○
    相片一張，係屬於被告所有供犯罪所用之物，爰依刑法第三十八條第一項第二款
    之規定，併予宣告沒收之。至被告因盜用「甲○○」印章所蓋成之「甲○○」印
    文，該印文仍係屬真正，非屬刑法第二百十九條所規定之偽造印文範圍；又扣案
    之「甲○○」名義之國民身分證一張，因被告仍未向戶政事務所領取，即尚非歸
    屬於被告所有或因犯罪所得之物；而由被告貼用於「甲○○」名義之「補領國民
    身分證申請書」上之被告乙○○本人相片一張，因已隨同其所行使之偽造「補領
    國民身分證申請書」而交付給楊梅戶政事務所掌管存查，即歸屬於該戶政事務所
    ，已非屬被告所有，爰均不併為沒收之諭知，附此敘明。
三、據上論斷，應依刑事訴訟法第二百九十九條第一項前段，刑法第三百二十條第一
    項、第二百十六條、第二百十條、第二百十四條、第五十五條、第四十一條第一
    項前段、第七十四條第一款、第二百十九條、第三十八條第一項第二款，罰金罰
    鍰提高標準條例第一條前段、第二條，判決如主文。
本案經檢察官胡樹德到庭執行職務。
中        華      民      國      九十    年      九      月    二十    日
                                  臺灣桃園地方法院刑事第一庭
                                      法  官  呂  仲  玉
右正本證明與原本無異。
如不服本判決，應於判決送達後十日內向本院提出上訴狀( 應附繕本 )，上訴於
臺灣高等法院。
                                      書記官  劉  晨  輝
中        華      民      國      九十    年      九      月    二十五  日
論罪法條：
刑法第三百二十條
意圖為自己或第三人不法之所有，而竊取他人之動產者，為竊盜罪，處五年以下有期
徒刑、拘役或五百元以下罰金。
意圖為自己或第三人不法利益，而竊佔他人之不動產者，依前項之規定處斷。
前二項之未遂犯罰之。
刑法第二百十六條
行使第二百十條至第二百十五條之文書者，依偽造、變造文書或登載不實事項或使登
載不實事項之規定處斷。
刑法第二百十條
偽造、變造私文書，足以生損害於公眾或他人者，處五年以下有期徒刑。
刑法第二百十四條
明知為不實之事項，而使公務員登載於職務上所掌之公文書，足以生損害於公眾或他
人者，處三年以下有期徒刑、拘役或五百元以下罰金。


司法院資訊處製作；財團法人民間司法改革基金會備份。
